Inventaris van het archief van jhr. E.A.O. de Casembroot [levensjaren 1812-1883], 1849-1858 (1874)
Nationaal Archief, Den Haag
Collectie 072 E.A.O. de Casembroot
Casembroot, de
1849-1874
merendeel 1849-1858
C22322
0.50 meter; 29 inventarisnummers.
Normale geschreven en gedrukte documenten, geen bijzondere handschriften..
Nationaal Archief, Den Haag
E.A.O. de Casembrood
Jhr. Eduard August Otto de Casembroot, (1812-1883) was van 1849 tot en met 1858 gouverneur van de Prins van Oranje. Het archief bevat een dagboek over zijn bevindingen, (geheime) correspondentie en rapporten (onder andere over de opvoeding van de prins).
Archiefvorming
Geschiedenis van de archiefvormer
Jhr. Eduard August Otto de Casembroot (20 juni 1812-28 september 1883) trad 1 maart 1849 in functie als gouverneur van de erfprins, sinds 17 maart 1845 - datum van het overlijden van koning Willem II - prins van Oranje, en bleef in die betrekking werkzaam tot de meerderjarigheid van zijn pupil op 4 september 1858. Van zijn bevindingen gedurende die tijd heeft hij een dagboek aangelegd, en bovendien heeft hij alle papieren, ingekomen bij hem en de minuten van de door hem verzonden stukken uit die tijd zorgvuldig bewaard.
Geschiedenis van het archiefbeheer
Bij testamentaire beschikking heeft Casembrood dit archief aan het Algemeen Rijksarchief vermaakt, maar bepaald, dat het eerst na 40 jaren voor het publiek toegankelijk zou zijn. Sindsdien is vastgesteld, dat de verzameling na verkregen bijzondere machtiging van de minister van Onderwijs, Kunsten en Wetenschappen kan worden geraadpleegd.
Deze raadpleegbeperking is natuurlijk vervallen. DJK
Oorspronkelijk aanwinstnummer: 1924 (?). Moet eerder verkregen zijn.
De rechtstitel is (nog) onbekend
Inhoud en structuur van het archief
18.03; 2.21
Aanwijzingen voor de gebruiker
Openbaarheidsbeperkingen
Volledig openbaar.
Materiële beperkingen
Aanvraaginstructie
Openbare archiefstukken kunnen online worden aangevraagd en gereserveerd. U kunt dit ook via de terminals in de studiezaal van het Nationaal Archief doen. Om te kunnen reserveren dient u de volgende stappen te volgen:
U maakt een profiel aan op www.gahetna.nl, en logt vervolgens in
Via de archiefinventaris (alleen de beschrijvingen met rode nummers) selecteert u het gewenste archiefstuk door op de knop 'Reserveren' te klikken
In het volgende scherm geeft u aan op welke dag u het archiefstuk wilt inzien
Indien u zich bevindt in de studiezaal en een tafelnummer heeft ontvangen kunt u dit nummer vermelden. Als u geen tafelnummer heeft kunt u tafelnummer 777 laten staan
Vervolgens bevestigt u uw reservering door deze te versturen.
Verwant materiaal
Beschikbaarheid van kopieën
Beschrijving van de series en archiefbestanddelen
- "Herinneringen uit mijn leven gedurende mijne betrekking als Gouverneur van Z.K.H. den Prins van Oranje, 1849-1858; 1-10; 10 delen
  - 1849 februari 10 - 1851 juli 10, 1
  - 1851 juli 10 - 1852 mei 9, 2
  - 1852 mei 12 - 1853 februari 13, 3
  - 1853 februari 17 - 1853 september 30, 4
  - 1853 oktober 1 - 1854 juli 13, 5
  - 1854 juli 14 - 1855 juni 23, 6
  - 1855 juni 23 - 1855 oktober 27, 7
  - 1855 oktober 28 - 1857 april 23, 8
  - 1857 april 24 - 1857 oktober 3, 9
  - 1857 oktober 3 - 1858 september 20, 10
- "Korte toelichting tot mijn dagboek van 1849-1858", 1874 september 12 en 23; 11; 1 stuk
- "Dienstcorrespondentie en rapporten". Officiële stukken ontvangen door, en minuten van officiële stukken, verzonden door de gouverneur van Z.K.H. de Prins van Oranje, 1849 augustus 3 - 1858 augustus 25; 12-20; 9 portefeuilles
  De Casembroot heeft de grens tussen zijn officiële en zijn geheime correspondentie vrij willekeurig getrokken.
  - 1849-1850, 12
    Hierbij enige stukken over de opvoeding van de prins dd. 1847 december 14
  - 1851, 13
  - 1852, 14
  - 1853, 15
  - 1854, 16
  - 1855, 17
  - 1856, 18
  - 1857, 19
  - 1858, 20
- "Correspondentie (geheim)". Geheime stukken ontvangen door, en minuten van geheime stukken, verzonden door de gouverneur van Z.K.H. de Prins van Oranje, 1849 februari 12 - 1858 augustus 2; 21-29; 9 portefeuilles
  - 1849-1850, 21
  - 1851, 22
  - 1852, 23
  - 1853, 24
  - 1854, 25
  - 1855, 26
  - 1856, 27
  - 1857, 28
  - 1858, 29